【裁判字號】    95,台抗,220
【裁判日期】    950413
【裁判案由】    聲請停止執行
【裁判全文】
最高法院民事裁定              九十五年度台抗字第二二○號
    再 抗告 人  甲○○
                        號
    代  理  人  邱華南律師
上列再抗告人因與相對人乙○○間聲請停止執行事件，對於中華
民國九十五年一月二十三日台灣高等法院台中分院裁定（九十五
年度抗字第二○號），提起再抗告，本院裁定如下：
    主  文
原裁定廢棄，應由台灣高等法院台中分院更為裁定。
    理  由
本件再抗告人主張：伊與相對人乙○○間請求清償債務事件，相
對人持台灣台中地方法院（下稱台中地院）九十三年度聲字第一
九○一號認可執行裁定，對伊財產聲請強制執行（台中地院九十
四年度執字第二一○九五號）。惟伊於該執行名義成立後，對相
對人有債權可抵銷，已對相對人提起債務人異議之訴，為此依強
制執行法第十八條第二項之規定，聲請於其異議之訴判決確定前
，裁定准供擔保停止執行云云。原法院維持台中地院所為駁回再
抗告人聲請之裁定，駁回其抗告，無非以：再抗告人所提起之債
務人異議之訴，業經台中地院判決駁回在案，准許停止執行與否
，應由台中地院裁量，原法院無權過問，再抗告人之聲請難謂有
理由云云，為其論據。惟按有回復原狀之聲請，或提起再審或異
議之訴，或對於和解為繼續審判之請求，或提起宣告調解無效之
訴、撤銷調解之訴，或對於許可強制執行之裁定提起抗告時，法
院因必要情形或依聲請定相當並確實之擔保，得為停止強制執行
之裁定，強制執行法第十八條第二項定有明文。依此規定，債務
人提起異議之訴，並向受訴法院陳明願供相當並確實之擔保，而
聲請停止強制執行者，受訴法院即應依法審酌其有無停止強制執
行之必要，並就停止執行與否，對於債權人或債務人所可能造成
之損害程度加以衡量，以為准駁之依據。所謂受訴法院，不僅指
受理該事件之第一審法院，尚包含受理該事件上訴之第二審或第
三審法院。本件再抗告人提起之債務人異議之訴，雖經台中地院
判決駁回，惟再抗告人已提起上訴（見本院卷上證四），該案尚
未確定。原法院自應依職權就上開事項審酌，以為准駁。乃原法
院以其無權過問為由，遽維持台中地院所為駁回再抗告人聲請之
裁定，於法自屬違誤。再抗告意旨，指摘原裁定不當，聲明廢棄
，非無理由。
據上論結，本件再抗告為有理由。依強制執行法第三十條之一，
民事訴訟法第四百九十五條之一第二項、第四百七十七條第一項
、第四百七十八條第二項，裁定如主文。
中    華    民    國  九十五  年    四    月   十三   日
                      最高法院民事第二庭
                          審判長法官  蕭  亨  國
                                法官  陳  淑  敏
                                法官  葉  勝  利
                                法官  陳  碧  玉
                                法官  簡  清  忠
      本件正本證明與原本無異
                                      書  記  官
中    華    民    國  九十五  年    四    月  二十六  日
                                                    Ａ


司法院資訊處製作；財團法人民間司法改革基金會備份。
